臺灣板橋地方法院刑事判決　　　　　　　　　　　　　九十年度易字第三八五五號
　　公　訴　人　臺灣板橋地方法院檢察署檢察官
　　被　　　告　甲○○
右列被告因竊盜案件，經檢察官提起公訴（九十年度偵字第一七一九八號）及經檢察
官移請併案審理（九十一年度偵字第三０二四號），本院判決如左：
    主  文
甲○○共同連續竊盜，累犯，處有期徒刑肆月，如易科罰金，以參佰元折算壹日。
    事  實
一、甲○○曾因違反毒品危害防制條例案件，於民國八十九年十二月七日，經本院以
    八十九年度重簡字第八二號判處有期徒刑六月確定，如易科罰金，以銀元三百元
    折算一日，甫於九十年七月二十一日執行完畢，仍不知悔悟。復與丁○○共同意
    圖為自己不法所有，先於九十年十月八日晚上十一時三十分許，在乙○○位於臺
    北縣三重市○○○街七十之一號之工地樓梯間，竊取鋼板二十四片，得手後，未
    及逃離，適為乙○○發覺報警圍捕，當場逮獲丁○○，甲○○則趁隙逃逸。甲○○復承上開意圖為自己不法所有之概括犯意，又於九十年十一月二日晚上十時三
    十分許，在台北縣三重市○○○街二○五巷六十一號工廠旁，見丙○○工廠旁放
    置有鐵捲門白鐵片一箱（共四十一片），乃將之竊取，得手後，搬運至所騎之機
    車上欲離去之際，適為丙○○自監視螢幕中發現，出面阻止，甲○○見事跡敗露
    ，當場丟下輕機車ＱＯＳ－九四二號逃逸。
二、案經乙○○訴由臺北縣警察局三重分局報請台灣板橋地方法院檢察署檢察官偵查
    起訴及移請併案審理。
    理  由
一、訊據被告甲○○矢口否認有何竊盜犯行，辯稱：伊未與丁○○至上址偷竊，伊當
    時在家中看電視，又九十年十一月二日晚上十時許，伊在台北縣三重市○○○街
    二○五巷六十一號旁，見遭人棄置之紙箱一只，無人所有，乃欲將之取回，竟遭
    人誤為竊盜云云。惟查，上開九十年十月八日晚上十一時三十分許甲○○與丁○○之竊盜犯行，不惟經丁○○於警訊時供承係與甲○○共同竊盜無訛，且告訴人
    乙○○於偵查中，檢察官提示甲○○之照片，經乙○○檢視後指稱髮型、膚色、
    身高、身材等均與其所目睹之另一竊嫌特徵相仿，而案發現場有日光燈管一支足
    以照明等語，足認甲○○應有至上址與丁○○共同竊取鋼板之事實。又九十年十
    一月二日晚上十時三十分許之竊盜犯行，亦據被害人丙○○於警訊時指訴在卷，
    上開鐵捲門白鐵片一箱既未經丟棄，自難認為無人所有，被告辯稱以為係他人棄
    置云云，顯係卸責之詞，並不足取。此外，復有贓物認領保管單二紙附卷可稽。
    本件事證明確，被告甲○○竊盜犯行足以認定。
二、核被告甲○○之所為，係犯刑法第三百二十條第一項之竊盜罪。被告甲○○與丁○○間，就上開九十年十月八日晚上之竊盜犯行，有犯意之聯絡及行為之分擔，
    均為共同正犯。移送併案審理部分，被告甲○○所為二次竊盜犯行，時間緊接，
    犯罪構成要件相同，顯係基於概括之犯意為之，應依連續犯規定論以一罪，並依
    情節較重之九十年十月八日晚上之共同竊盜犯行論以一罪，且加重其刑。移送併
    辦部分，與本件已起訴部分有連續犯之裁判上一罪關係，本院自應並與審理。查
    被告甲○○有如事實欄所述之犯罪、科行及徒刑之執行情形，此有台灣高等法院
    檢察署刑案資料簡覆表一件附卷可參，茲於五年內再犯本件有期徒刑以上之本罪
    ，應依累犯規定遞加重其刑。爰審酌被告之品行、犯罪動機、目的、手段、所生
    之危害及犯罪後之態度等一切情狀，量處如主文所示之刑，並諭知易科罰金之折
    算標準。
據上論斷，應依刑事訴訟法第二百九十九條第一項前段，刑法第二十八條、第五十六
條、第三百二十條第一項、第四十七條、第四十一條第一項，罰金罰鍰提高標準條例
第一條前段、第二條，判決如主文。
本案經檢察官鄧媛到庭執行職務
中      華      民      國    九十一    年      三      月    二十一    日
                                  臺灣板橋地方法院刑事第一庭
                                     法  官    胡  堅  勤
右正本證明與原本無異。
如不服本判決，應於判決送達後十日內，向本院提出上訴狀。
                                     書記官    劉  文  美
中      華      民      國    九十一    年      三      月    二十一    日
附錄本案所犯法條全文
中華民國刑法第三百二十條
(普通竊盜罪、竊佔罪)
意圖為自己或第三人不法之所有，而竊取他人之動產者，為竊盜罪，處五
年以下有期徒刑、拘役或五百元以下罰金。
意圖為自己或第三人不法之利益，而竊佔他人之不動產者，依前項之規定
處斷。
前二項之未遂犯罰之。
